# Jorge F. Galagarza T.

6293-4443 · Arraiján, Panamá Oeste · musicmallows@gmail.com

# **RESUMEN PROFESIONAL**

Programador creativo, dedicado e ingenioso con experiencia en Python resolviendo necesidades digitales. Creciente conocimiento en la creación de páginas web y bases de datos. Puedo trabajar en equipo y mantener mi enfoque en los resultados. Mi experiencia laboral me ha ayudado a desarrollar habilidades artísticas para resolver problemas de una manera ingeniosa, estética y ordenada.

## **EXPERIENCIA LABORAL**

#### **Wow Marketing Panamá - 6719-8939**

Junio 2019 - Marzo 2020

#### Animador infantil

- Participé como actor en varias obras infantiles.
- Participé como actor en centros comerciales.

# **Grupo Pan con Mermelada** - 6491-5289

Agosto 2019 - Diciembre 2019

## **Animador infantil**

- Actuar como animador infantil en cumpleaños
- Desarrollé habilidades para dirigir juegos infantiles

# **INAC (Actualmente Ministerio de Cultura)**

Enero 2015 - Febrero 2015

# instructor de teatro

- Dirigir a los niños en el conocimiento de las artes teatrales
- Enseñar a actuar en el escenario
- Enfoque en desarrollar niños menos tímidos
- Establecer objetivos para crear una actividad grupal

# **EDUCACIÓN**

#### Desarrollador de software FUNDADER

 Academia de desarrolladores de software 2020

# **Técnico Superior en Arte Teatral**

• **ISBA** - (Instituto Superior Bellas artes) 2013

## Bachillerato en Artes Diversificadas con Énfasis en Música

• **EBAD** - (Escuela de Bachillerato en Artes Diversificadas) 2012

# **HABILIDADES PROFESIONALES**

- Trabajo cómodo en Microsoft Windows 8 y 10.
- Óptima comunicación enfocado en el trabajo en equipo y las relaciones con los clientes
- Excelentes habilidades de organización y resolución de problemas.
- Capacidad para hacer cosas nuevas y aprenderlas rápidamente.

# **VOLUNTARIADO**

**FUNDADER Summer Camp -** Fundación para el Desarrollo Integral de la Familia 2018

## Instructor de actuación

- Enseñar a los jóvenes sobre el desempeño escénico.
- Dirigir a varios grupos de adolescentes y niños en el desarrollo corporal del actor.

# **IDIOMAS**

- Español: fluido (nativo)
- Inglés: Intermedio (leyendo, escribiendo); básico (hablando)

Miércoles, 1 de Julio de 2020.

## Michael Gómez Díaz

Recursos Humanos Departamento IT Banistmo

Estimado Sr. Gómez:

Al descubrir el enfoque de la empresa rumbo a un desarrollo sostenible y su compromiso hacia relaciones sociales duraderas tanto con sus clientes y colaboradores, puedo apreciar su interés por demostrar que no solo ofrecen un servicio, si no que también es importante aportar la ayuda necesaria para que las comunidades crezcan en armonía una con otras, con la naturaleza y sobre todo con una educación igualitaria.

Mi empeño por crecer cada día como persona proactiva van de la mano con la visión de la empresa de mantener lazos que perduren, con el objetivo de obtener beneficios a largo plazo manteniendo una atención a los resultados.

Mi experiencia laboral me permite ofrecer un enfoque al trabajo grupal con énfasis en la cooperación, pero también brindar nuevas formas ingeniosas de resolver problemas de forma estética y ordenada. Si de creatividad se tratase estaría dispuesto a ofrecerlo todo.

Sin más que añadir, le agradezco su tiempo y consideración. Que tenga un buen día.

Saludos cordiales,

Jorge Galagarza Tuñón